臺灣板橋地方法院交通事件裁定　　　　　　　　　九十一年度交聲字第一八○一號
　　原處分機關　交通部公路總局臺北區監理所
　　異　議　人
　　即受處分人　甲○○　男　四.
右列異議人即受處分人因違反道路交通管理處罰條例案件，對於交通部公路總局臺北
區監理所九十一年十一月七日所為之處分（原處分案號：北監六字第裁四○－ＡＢＸ
九五八五三九號），聲明異議，本院裁定如左：
    主  文
異議駁回。
    理  由
一、聲明異議意旨略以：異議人即受處分人甲○○於民國九十一年七月十一日上午十
    一時四十五分許，駕駛車號五Ｍ－六○二號營業小客車，沿臺北市○○○路往西
    方向行駛，行經中山北路交岔路口時，當時異議人行車方向係綠燈，其車慢行直
    駛通過，因車流大且對向左轉車阻擋，號誌轉為黃燈時，其車仍未能即時通過，
    之後其即遭警攔停，經其解釋當時情況，仍不為警接受，該警即轉身離去，其後
    即意外接到本件裁罰，實難甘服，爰提出本件聲明異議云云。
二、按汽車駕駛人，行經有燈光號誌管制之交岔路口闖紅燈者，處新臺幣一千八百元
    以上五千四百元以下罰鍰；又汽車駕駛人，違反道路交通管理處罰條例第五十三
    條規定者，除依原條款處罰鍰外，並予記違規點數三點，道路交通管理處罰條例
    第五十三條、第六十三條第一項第三款分別定有明文。
三、查本件異議人即受處分人甲○○，於九十一年七月十一日上午十一時四十五分許
    ，駕駛車號五Ｍ－六○二號營業小客車，沿臺北市○○○路由東往西方向行駛，
    行經中山北路設有燈光號誌管制之交岔路口時闖紅燈之違規事實，業經舉發警員
    呂嘉錫到庭結證屬實舉發無誤，並提出違規地點照片佐證。異議人雖具狀並到庭
    辯稱：伊當時係在綠燈即駛至交岔路口，因對向左轉車多，以致伊車無法即時通
    過而遭警誤認闖紅燈云云，惟舉發警員呂嘉錫到庭證稱：「（舉發經過情形？）
    當天我站在中山北路、民生西路口西北角執行勤務，當時我看到號誌變為紅燈，
    異議人車輛才行駛過停止線，當時另向車道上車輛已經在行駛，異議人車輛還是
    逕行過交岔路口，我才將異議人攔停舉發。攔停後，請異議人出示證件，異議人
    表示他沒有闖紅燈，因時間已久我不太記得當時情形。但就一般而言，我們開立
    舉發單後會拿給違規人簽名，如違規人拒簽，我們會告知這是他的權利，並在舉
    發單上記載拒簽。」「（對異議人說已行駛過停止線被左轉車輛擋住等語有何意
    見？）異議人所言不實在，他是硬闖交岔路口，當時中山北路的車輛都在行駛。
    」等語明確（見本院九十一年十二月二十三日訊問筆錄），衡諸本件舉發警員與
    異議人素不相識，亦無仇怨，其執行公務，自無任意誣陷異議人之理可言，況參
    諸違規地點照片所示，可見舉發警員執勤位置距異議人違規地點非遠，舉發警員
    亦應無誤判之情，另據異議人於本院調查時陳稱：警員當場有開舉發單，要伊簽
    名，但伊認為伊沒有闖紅燈，就一直跟警員說明拜託，結果警員向伊說伊不簽名
    可以，這是伊的權益，就走了等語情節觀之，舉發警員確有當場開立舉發單要求
    異議人簽名，惟異議人未簽，故舉發單上記載違規人「拒簽、拒收」，亦屬無誤
    ，而異議人僅空言泛稱其無上開違規之情，要難採信，是綜上所述，堪認異議人
    上開違規事實無訛。從而，原處分機關據以援引上開規定，裁處罰鍰新臺幣五千
    四百元，並記違規點數三點，並無不當。本件異議為無理由，應予駁回。
四、據上論斷，應依道路交通案件處理辦法第十九條，裁定如主文。
中      華      民      國    九十一    年     十二     月    二十七    日
                                    臺灣板橋地方法院交通法庭
                                        法  官  彭  全  曄
右正本證明與原本無異
如不服本裁定應於送達後五日內向本院提出抗告狀
                                        書記官  梁  宜  庭
中      華      民      國    九十一    年     十二     月    三十一    日
